【裁判字號】    98,裁,2393
【裁判日期】    981008
【裁判案由】    免職
【裁判全文】
最  高  行  政  法  院  裁  定
                                      98年度裁字第2393號
上  訴  人  甲○○
被 上訴 人  教育部
代  表  人  吳清基
上列當事人間免職事件，上訴人對於中華民國98年6月8日臺北高
等行政法院97年度再字第123號判決，提起上訴，本院裁定如下
：
    主  文
上訴駁回。
上訴審訴訟費用由上訴人負擔。
    理  由
一、按對於高等行政法院判決之上訴，非以其違背法令為理由，
    不得為之，行政訴訟法第242條定有明文。依同法第243條第
    1項規定，判決不適用法規或適用不當者，為違背法令；依
    同法第243條第2項規定，判決有該條項所列各款情形之一者
    ，為當然違背法令。又提起上訴，應以上訴狀表明上訴理由
    並應添具關於上訴理由之必要證據，復為同法第244條第1項
    第4款及第2項所明定。是當事人提起上訴，如以原判決有不
    適用法規或適用不當為理由時，其上訴狀應有具體之指摘，
    並揭示該法規之條項或其內容；如以原判決有行政訴訟法第
    243條第2項所列各款情形為理由時，其上訴狀應揭示合於該
    條款之事實。上訴狀或理由書如未依上述方法表明，或其所
    表明者顯與上開法條規定之違背法令情形不相合時，即難認
    為已合法表明上訴理由，其上訴自非合法。
二、上訴人原係國立臺灣大學醫學院附設醫院（下稱台大醫院）
    衛生環保技術職系技佐，經該院以其於民國（下同）92年度
    內連續曠職4日以上及累計曠職達62日，合於依公務人員考
    績法第12條第3項第8款規定予以處分為由，函報被上訴人以
    92年11月10日台人（二）字第0920166131Ａ號令（下稱原處
    分）核定1次記2大過，並經銓敘部92年11月14日部銓三字第
    0922299407號函銓敘審定，嗣台大醫院以同年11月24日校附
    醫人字第9200212980號專案考績通知書予以免職。上訴人不
    服，提起復審，遭復審決定駁回，遂提起行政訴訟，經臺北
    高等行政法院以93年度訴字第1505號判決駁回，提起上訴，
    亦經本院95年度判字第1569號判決駁回確定。上訴人不服，
    提起訴願，遭決定駁回，遂提起行政訴訟，經臺北高等行政
    法院以93年度訴字第3337號判決駁回後，提起上訴，亦經本
    院以96年度判字第875號判決駁回確定，上訴人仍表不服，
    提起再審之訴，就行政訴訟法第273條第1項第1款之再審事
    由部分，經本院以97年度裁字第2585號裁定駁回，而行政訴
    訟法第273條第1項第13款之再審事由部分，經本院以97年度
    裁字第2586號裁定移送臺北高等行政法院審理，復經臺北高
    等行政法院以97年度再字第123號判決駁回後，上訴人不服
    ，提起本件上訴。上訴人雖主張：其調任台大醫院公館院區
    停車場收費工，因身體疲憊，免疫力降低，罹患帶狀皰疹併
    發神經系合併症，而忍受劇烈疼痛，無法請假休息後，再連
    續併發手部舊疾、肌肉、肌腱及雙手周邊神經疼痛，而達到
    必須請假休養之程度，但遭台大醫院不准病假並記二大過免
    職處分，造成上訴人經濟陷入困境等語，為其論據。惟本院
    經核其上訴理由，僅泛稱原處分不當，並未具體說明原判決
    違背何項法令條款。依首開規定及說明，應認其上訴為不合
    法。
三、據上論結，本件上訴為不合法。依行政訴訟法第249條第1項
    前段、第104條、民事訴訟法第95條、第78條，裁定如主文
    。
中    華    民    國    98    年    10    月    8     日
                    最高行政法院第三庭
                        審判長法官  高  啟  燦
                              法官  姜  素  娥
                              法官  張  瓊  文
                              法官  黃  合  文
                              法官  王  碧  芳
以  上  正  本  證  明  與  原  本  無  異
中    華    民    國    98    年    10    月    12    日
                              書記官  邱  彰  德


司法院資訊處製作；財團法人民間司法改革基金會備份。
